# BT项目成本加成核算

提问人：笨愁愁 时间：2012-01-28 18:27:18
1 、在BT项目中，合同约定按照成本加成及收取管理费，没有约定融资费用（公司的资金来源除了政府还有银行贷款及发行债券）？
是否可以不用确认融资收入？ 2 、如果公司没有提供建造服务，收入成本何时确认，如何处理比较合理？根据企业会计准则解释 5号：项目公司未提供实际建造服务，将基础设施建造发包给其他方的，不应确认建造服务收入，应当按照建造过程中支付的工程价款等考虑合同规定确认为金融资产，这个金融资产是计入应收款？？

回答人：chenyiwei
回复 笨愁愁 的帖子
1 、是否确认融资收入，并不是取决于合同中是否单独约定了融资费用，而是要看工程完工移交和回购款项支付时间之间的间隔长短，以及所支付的回购款与相关建造合同的公允价值之间是否存在重大差异。
2 、解释 5 号目前仅仅是征求意见稿，并未生效，因此对会计实务应当暂不产生影响。但目前证监会会计部在《上市公司执行企业会计准则监管问题解答（ 2011 年第 1 期，总第 5 期）》的问题 3 中有类似的规定。如果确实没有提供建造服务，因而不能确认建造合同收入的（这个规定是否合理，暂且不论，目前在解释 5 号征求意见中还是有争议的），则建造期间支付或应付给承包商的款项可暂在“其他非流动资产”中挂账，到竣工决算完成，确定了政府或其指定机构在未来应支付的回购款金额以及明确支付时间表以后，再将“其他非流动资产”转为长期应收款，并按摊余成本计量，相应开始确认融资收入。

提问人：arsjb 时间：2012-01-29 14:07:16
回复 chenyiwei 的帖子
企业会计准则解释第 5 号（征求意见稿）
十四、本解释中除特别注明应予追溯调整的以外，其他问题自 2012 年 1 月 1 日起施行 老师可您说解释 5 号目前仅仅是征求意见稿，并未生效这是怎么回事呢？

回答人：chenyiwei
解释 5 号仅在 2011 年 12 月 8 日公开征求意见。尚未以“财会”文号正式发布为具有法律效力的规范性文件。

提问人：zoujiecpa 时间：2016-04-19 09:26:13
请教陈老师：如果客户A签订的BT 项目合同约定，总合同金额为 5 亿，其中，建设工程金额4.2亿，利息收入0.8亿。A将工程全部发包给第三方，发包金额为 3 亿。按照“如果确实没有提供建造服务，因而不能确认建造合同收入的”，那么发包额与合同约定的工程金额4.2亿之间的差额1.2亿，也属于资金使用收入？感谢！！

回答人：chenyiwei
当然不是。事实上“如果确实没有提供建造服务，因而不能确认建造合同收入的”这一条现在已经广受质疑。

提问人：cxcpa1954 时间：2016-10-16 20:50:44
请教陈老师：我们当地有个县人民医院建设的BT项目（建设内容：为门诊大楼、医技楼、住院大楼、传染病房、食堂及员工宿舍、附属用房和绿化）。 业主签订的回购协议规定“回购款由三部分构成 1 、审定后的工程造价； 2 、资金占用费； 3 、财务管理费。
” 并规定“资金占用费的计算方法： 1 、计息基数为各投资时段经业主初审认可的工程造价； 2 、利率为人民银行同期实际执行的年利率； 3 、计息时间从项目竣工验收日起。” 规定“财务管理费的计算方法：各投资时段经业主初审认可的工程造价乘人民银行同期实际执行的年利率加上浮40%乘资金占用时间（年）”。 请问： 1 、合同中未对各投资时段的确定进行约定，请问应当如何确定才合理合法？可否按施工阶段分为基础工程、主体工程、水电及装饰工程分时段；或者按单项工程分为门诊大楼、医技楼、住院楼...等分时段；或者按工程付款进度分时段。 2 、人民银行同期实际执行的利率是否为同期人民银行公布的基准利率？ 3 、因为BT项目是竣工后移交才产生付款义务，所以资金占用费的计息起算时间应当是竣工验收日起。对吗？ 4 、财务管理费计算中的各投资时段与资金占用费计算中的投资时段是一致的吗？资金占用时间（年）是否理解为占用时间应按年计算而不是按占用的天数来计算呢？ 5 、觉得回购款中的资金占用费与财务管理费似乎是同样的项目，是否被重复计算了？ 麻烦陈老师。谢谢。

回答人：chenyiwei
你这里的问题基本上都是合同条款本身的约定或解释的问题，建议要求双方签订补充协议进一步明确，否则会计处理缺乏依据，也可咨询律师意见。会计处理可参考《计学撮要 2015 》中对BT核算的相关案例。